臺灣高等法院高雄分院刑事裁定　　　　 96年度交抗字第169號
抗　告　人
即受處分人　甲○○○
上列抗告人因違反道路交通管理處罰條例案件，聲明異議，不服
臺灣高雄地方法院中華民國96年7 月30日裁定（96年度交聲字第
289 號），提起抗告，本院裁定如下：
    主  文
抗告駁回。
    理  由
一、本件原審以：(一)按機器腳踏車附載人員，駕駛人及附載坐人
    均應戴安全帽，道路交通安全規則第88條第1 項第5 款定有
    明文。又機器腳踏車駕駛人或附載座人未依規定戴安全帽者
    ，處駕駛人新臺幣（下同）500 元罰鍰，亦為道路交通管理
    處罰條例（下稱處罰條例）第31條第6 項所明定。(二)本件異
    議人即受處分人甲○○○騎乘車號XXD-978 號重型機車於民
    國96年2 月12日11時25分許，行經高雄縣大社鄉○○路與安
    泰街口時，因未戴安全帽，為高雄縣政府警察局仁武分局大
    社分駐所（下稱舉發機關）警員當場舉發，並以受處分人有
    違反前揭處罰條例第31條第6 項規定之行為，掣發96年2 月
    12日高警交字第NO0000000 號舉發違反道路交通管理事件通
    知單予以舉發；嗣受處分人不服，經原處分機關依前揭處罰
    條例第31條第6 項及違反道路交通管理事件統一裁罰基準等
    規定，於96年3 月30日以高市府交裁字第裁32-NO000 0000
    號裁決書裁處500 元罰鍰在案。(三)受處分人聲明異議意旨否
    認有於前揭時地駕駛上開車號車輛未戴安全帽之違規行為，
    辯稱略以：伊於當日11時13分許自旗楠路與安泰街口之雙泰
    加油站加油後，自加油站出口右轉往鳳山厝方向行駛，遭執
    勤員警周碩海攔住，以伊未帶安全帽為由，掣發違規罰單，
    雖當時伊確有戴安全帽，並無違規行為，惟執勤員警竟稱此
    已是最便宜的了；伊既無任何違規行為，自無繳交罰款之必
    要等語。(四)經查：受處分人有於前揭時地騎乘機車未戴安全
    帽之違規事實，有舉發機關96年2 月12日高警交字第NO0000
    000 號舉發違反道路交通管理事件通知單可參，又依舉發之
    警員即證人周碩海於96年6 月22日在本院證稱：當日10時至
    中午12時，伊與同事史峰隆值巡邏勤務，嗣因分局發布路檢
    勤務，伊等即選定一地點執行路檢違規，包括闖紅燈、未戴
    安全帽，嗣在違規地點見受處分人騎機車過來未戴安全帽，
    故將其攔下告知未戴安全帽之事並舉發，因係現場舉發，故
    未拍照，當時受處分人未有任何表示，並在存查聯上簽名等
    語（詳本院96年6 月22日訊問筆錄），並提出舉發單存查聯
    影本為證。又經本院向高雄縣政府警察局仁武分局函調大社
    分駐所96年2 月12日勤務分配表及員警工作紀錄簿，其上確
    實記載證人當日係值巡邏勤務，及有告發交通違規之事實無
    訛。是以受處分人上開之違規事實，應堪認定。(五)綜上所述
    ，受處分人既有於前揭時地騎乘上開車號機車未依規定戴安
    全帽之違規事實，原處分機關依前揭道路交通管理處罰條例
    第31條第6 項及違反道路交通管理事件統一裁罰基準表等規
    定，裁處受處分人500 元罰鍰，核無違誤，認受處分人之異
    議為無理由，因而駁回受處分人異議之聲明等情。
二、經查：原審裁定駁回受處分人異議之聲明，已經詳細說明其
    理由，並無不合。抗告意旨，仍執前詞，空言否認未戴安全
    帽，指摘原裁定不當，並無理由，應予駁回。
據上論結，應依道路交通案件處理辦法第26條，刑事訴訟法第41
2 條，裁定如主文。
中　　華　　民　　國　　96　　年　　8 　　月　　30　　日
                  刑事第五庭    審判長法  官  曾永宗
                                      法  官  王伯文
                                      法  官  任森銓
以上正本證明與原本無異。
不得再抗告。
中　　華　　民　　國　　96　　年　　8 　　月　　30　　日
　　　　　　　　　　　　　　　　　　　書記官  廖素珍
